zh-CN: 商业/工业 > 酒店与宾馆 > 酒店与宾馆配件: 台铃
pt-BR: Comercial e industrial > Hotel e hospitalidade > Acessórios para hotelaria e hospitalidade: Sinos de mesa
de: Wirtschaft & Industrie > Hotels & Gaststätten > Hotel- und Gastbranchenacessoires: Schreibtischglocken
it: Commercio e industria > Alberghi e ospitalità > Accessori per hotel e ospitalità: Campanelli da desk
hu: Üzlet és ipar > Szálloda és vendéglátás > Szállodai és vendéglátási kiegészítők: Asztali csengők
pl: Biznes i przemysł > Hotelarstwo > Akcesoria dla hoteli: Dzwonki na ladę
cs: Obchod a průmysl > Hotely a ubytovací služby > Příslušenství pro hotely a pohostinství: Stolní zvonky
da: Erhverv og industri > Hotel og overnatning > Tilbehør til hotel og overnatning: Receptionsklokker
tr: İş ve Endüstri > Otel ve Ağırlama > Otel ve Konaklama Aksesuarları: Masa Zilleri
ko: 비즈니스/산업 > 호텔/숙박업 > 호텔/숙박업 부대용품: 프론트 데스크용 벨
ja: ビジネス・産業 > ホテル・サービス業 > ホテル・ホスピタリティ付属品: デスクベル
fr: Entreprise et industrie > Hôtel et service d’accueil > Accessoires d’hôtellerie et d’accueil: Cloches de bureau
vi: Kinh doanh & Công nghiệp > Khách sạn & Dịch vụ khách hàng > Phụ kiện khách sạn & dịch vụ khách sạn: Chuông gọi phục vụ
lt-LT: Verslas ir pramonė > Viešbučiai, apgyvendinimo ir maitinimo paslaugų sektorius > Reikmenys viešbučiams, apgyvendinimo ir maitinimo paslaugų sektoriui: Stalo varpeliai
pt-PT: Business e industrial > Hotel e hospitalidade > Acessórios de hotelaria e restauração: Campainhas de receção
th: ธุรกิจและอุตสาหกรรม > โรงแรมและการบริการ > อุปกรณ์เสริมสำหรับโรงแรมและการบริการ: กระดิ่งติดโต๊ะ
bg-BG: Бизнес и промишленост > Хотелиерство и ресторантьорство > Аксесоари за хотели и хотелиерство: Камбанки за бюро
ru: Бизнес и промышленность > Гостинично-ресторанный бизнес > Аксессуары для гостинично-ресторанного бизнеса: Настольные звонки
el: Επιχειρηματικός & βιομηχανικός εξοπλισμός > Ξενοδοχείο & φιλοξενία > Αξεσουάρ ξενοδοχείου & φιλοξενίας: Κουδούνια γραφείου
nb: Forretninger og industri > Hotell og reiseliv > Hotell- og reiselivstilbehør: Bordklokker
hr-HR: Posao i industrija > Hotelijerstvo i ugostiteljstvo > Pribor za hotelijerstvo i ugostiteljstvo: Stolna zvonca
fi: Yritys ja teollisuus > Hotelli ja majoitus > Hotelli- ja majoitustarvikkeet: Soittokellot
zh-TW: 商業與各產業 > 飯店與餐飲 > 飯店與餐飲配件: 叫人鈴
ro-RO: Afaceri și sectorul industrial > Hoteluri și sectorul ospitalității > Accesorii pentru hoteluri și sectorul ospitalității: Clopoțel pentru recepție
sk-SK: Obchod a priemysel > Hotelové a pohostinské služby > Príslušenstvo pre hotelové a pohostinské služby: Zvončeky na recepcii
es: Economía e industria > Hostelería y hospedaje > Accesorios para hotelería y hostelería: Campanas de recepción
sv: Företag och industri > Hotellverksamhet > Hotell och hotelltillbehör: Receptionsklockor
en: Business & Industrial > Hotel & Hospitality > Hotel & Hospitality Accessories: Desk Bells
sl-SI: Posel in industrija > Hoteli in gostinstvo > Dodatki za hotele in gostinstvo: Namizni zvonci
nl: Zakelijk en industrieel > Hotel en accommodatie > Accessoires voor hotel en accomodatie: Bureaubellen